---
title: "chl_anomalies"
author: "SZ"
date: "2/3/2022"
output: html_document
---
ti allego il netCDF della severità media associata alla clorofilla superficiale con cui ho costruito la figura 5e dell'articolo.
La griglia è curvilinea (nel netCDF trovi anche le matrici di longitudine e latitudine) e l'unità di misura della severità è: kg/(km^2 d). Il dominio è open sea, nel senso che include solo i punti con profondità maggiore di 200 metri, mentre i punti "costieri" hanno un valore di default di 1.0e+20. 
Dimmi se ti fa più comodo che i punti costieri abbiano valori negativi o altro, nel caso ti ripreparo al volo il file.

```{r setup, include=FALSE}
knitr::opts_chunk$set(echo = TRUE)
dir_atlas <- file.path("G:/Il mio Drive/ASSEGNO DI RICERCA/SHAREMED_mio/wp4_atlas")
chl_anom <- nc_open("G:/Il mio Drive/ASSEGNO DI RICERCA/SHAREMED_mio/wp4_atlas/chl_valeria/Severity_EEW.nc")
chl_anom <- raster("G:/Il mio Drive/ASSEGNO DI RICERCA/SHAREMED_mio/wp4_atlas/chl_valeria/Severity_EEW_bis.nc")
chl_anom
plot(chl_anom)
```


```{r cars}
projection(chl_anom) <- "+proj=longlat +datum=WGS84 +no_defs +ellps=WGS84 +towgs84=0,0,0" 
chl_anom
rlon<-rlat<-chl_anom
 library(raster)
  xy<-raster::xyFromCell(r,1:length(r))
```
```{r}
ncdf <- nc_open("G:/Il mio Drive/ASSEGNO DI RICERCA/SHAREMED_mio/wp4_atlas/chl_valeria/Severity_EEW.nc")
lon <- ncvar_get(ncdf,"lon")
nlon <- dim(lon)
head(lon)

lat <- ncvar_get(ncdf,"lat")
nlat <- dim(lat)
head(lat)

t <- ncvar_get(ncdf,"Severity")
t

dname <- "Severity"
```

## Including Plots

You can also embed plots, for example:

```{r pressure, echo=FALSE}
plot(pressure)
```

Note that the `echo = FALSE` parameter was added to the code chunk to prevent printing of the R code that generated the plot.
